【裁判字號】    99,易,390
【裁判日期】    990531
【裁判案由】    竊盜
【裁判全文】
臺灣臺中地方法院刑事判決               99年度易字第390號
公  訴  人  臺灣臺中地方法院檢察署檢察官
被      告  子○○
            庚○○
上列被告因竊盜案件，經檢察官提起公訴（98年度偵字第28000號）
，本院判決如下：
    主    文
子○○犯如附表各編號所示之罪（詳如附表「所犯罪名、應處之
刑及從刑」欄所示），各處如附表各編號所示之刑（詳如附表「
所犯罪名、應處之刑及從刑」欄所示）。應執行有期徒刑壹年拾
月，如易科罰金，以新臺幣壹仟元折算壹日；扣案OKWAP 廠牌行
動電話壹支（含其內SIM 卡壹枚）沒收。
庚○○犯如附表編8 、9 所示之罪（詳如附表編號8 、9 「所犯
罪名、應處之刑及從刑」欄所示），各處如附表編號8 、9 所示
之刑（詳如附表「所犯罪名、應處之刑及從刑」欄所示）。應執
行有期徒刑柒月，如易科罰金，以新臺幣壹仟元折算壹日；扣案
OKWAP 廠牌行動電話壹支（含其內SIM 卡壹枚）沒收。
    犯 罪 事 實
一、子○○前於民國94年間因施用毒品、竊盜案件，經本院以94
    年度訴字第1843號及94年度中簡字第2099號判決各判處有期
    徒刑9 月及3 月確定，並經本院95年度聲字第1027號裁定應
    執行有期徒刑11月確定；復因毒品、竊盜案件，經本院以94
    年度訴字第3685號及94年度中簡字第2692號判決各判處有期
    徒刑7 月及5 月確定，並經本院以96年度聲字第363 號裁定
    應執行有期徒刑11月確定，經接續執行後，於96年2 月8 日
    縮短刑期假釋出監併付保護管束，保護管束期間原應於96年
    6 月14日期滿，惟於96年6 月8 日經撤銷假釋（剩餘殘刑為
    有期徒刑4 月6 日），但所犯上開罪刑，因符合96年7 月16
    日施行之中華民國九十六年罪犯減刑條例之規定，均減其刑
    期二分之一，因其減刑前已執行之刑期已逾減刑後之刑期，
    而無殘餘刑期，亦即剩餘殘刑因上開減刑條例於96年7 月16
    日施行而赦免，視為於96年7 月16日執行完畢。詎子○○仍
    不知悔改，因缺錢花用，竟基於意圖為自己不法所有之各別
    犯意，於附表編號1 至7 、10至12所示之時間、地點，以附
    表編號1 至7 、10至12所示方法，竊取機車或鋁製品、冷氣
    主機等財物，或與其友庚○○共同基於意圖為自己不法所有
    之犯意聯絡，於附表編號8 、9 所示時間、地點，以附表編
    號8 、9 所示之方法，竊取鋁製品，除於附表編號9 所示時
    間、地點未得逞外，其餘竊盜犯行均已得逞，且除附表編號
    8 所示得逞之鋁製品係由子○○、庚○○共同持往臺中縣神
    岡鄉○○路189 號之1 之百進資源回收行變賣朋分花用外，
    其餘子○○所竊得之機車，均供其代步使用，並以機車載送
    竊得之鋁製品及冷氣主機等財物，至百進資源回收行或跳蚤
    市場變賣得款花用。嗣因子○○、庚○○共同於附表編號9
    所示時間、地點行竊時，子○○將其所有供聯絡庚○○前來
    現場接應之OKWAP 廠牌行動電話1 支（含其內門號0930門號
    SIM 卡1 枚），遺留在現場，及於附表編號11所示時間、地
    點行竊，為癸○○發現時，將其戶口名簿交給癸○○要求不
    予追究，再經警前往百進資源回收行執行查贓並調閱資源回
    收買入登記簿及監視器畫面，發現子○○騎乘機車載運鋁製
    品前往販賣，且所騎乘之機車係贓車，始查獲附表所示竊盜
    犯行。
二、案經丁○○訴由臺中縣警察局豐原分局報告臺灣臺中地方法
    院檢察署偵查起訴。
    理    由
一、按被告以外之人於審判外之陳述，雖不符刑事訴訟法第159
    條之1 至第159 條之4 之規定，而經當事人於審判程序同意
    作為證據，法院審酌該言詞陳述或書面陳述作成時之情況，
    認為適當者，亦得為證據；又當事人、代理人或辯護人於法
    院調查證據時，知有第159 條第1 項不得為證據之情形，而
    未於言詞辯論終結前聲明異議者，視為有前項之同意，刑事
    訴訟法第159 條第1 項、第159 條之5 分別定有明文。查本
    判決所引用各項證據（含傳聞證據、非傳聞證據及符合法定
    傳聞法則例外之證據），檢察官及被告於本院審判程序時，
    均就證據能力表示無意見，且於本院言詞辯論終結前，對於
    卷附具有傳聞證據性質之證據，既均已知其情，而未聲明異
    議，本院認該具有傳聞證據性質之證據，亦無任何違法取證
    之不適當情形，以之作為證據使用係屬適當，自均具有證據
    能力。
二、上開犯罪事實，迭據被告子○○於警詢、偵查及本院審理中
    坦承不諱（見警卷第9-18頁、偵查卷第20-22 頁、本院卷第
    99、137 頁），核與證人即附表所示被害人壬○○、甲○○
    、戊○○、丙○○、辛○○、乙○○於警詢與被害人丁○○
    、癸○○於警詢及本院審理中證述情節相符（參警卷第27-
    29、33-34 、51-52 、55-56 、59-61 、63-64 、66-67 、
    69- 70頁、本院卷第33-39 頁），並經證人即被告子○○之
    伯父鍾由發、科仕崴汽車商行會計楊慈弦、百進資源回收行
    現場負責人林泓瑜於警詢證述在卷（參警卷第72-73 、75-
    77、83-85 、92-94 頁），復有被害人丁○○、丙○○及辛○○出具之贓物認領保管單3 紙（參警卷第32、53、57）、
    臺中縣警察局車輛尋獲電腦輸入單2 紙（參警卷第54、58頁
    ）、內政部警政署失車案件基本資料4 紙（參警卷第62、65
    、6 8 、71頁）、子○○遺留犯罪現場之戶口名簿影本、刑
    案現場勘查報告、勘查採證同意書、刑事案件證物採驗紀錄
    表、內政部警政署刑事警察局刑紋字第0980137301號鑑驗書
    、指紋卡片、車籍查詢- 基本資料查詢詳細畫面、車輛保管
    切結書、科仕崴汽車公司小客車租賃契約書、資源回收買入
    登記簿影本各1 份（參警卷第37-40 、47-50 、74、78-81
    、88-91 、99-101頁）、刑案現場照片共38張（參警卷第41
    -46 、102 -110頁）、車牌號碼LAI-717 號重型機車照片1
    張（參警卷第82頁）及扣案證物照片6 張（參本院卷第81-8
    5 頁）等在卷可佐。足見被告子○○之自白，核與事實相符
    ，應堪採信。
三、訊據被告庚○○固坦承綽號為「小琳」，於附表編號8 所示
    時間，駕駛被告子○○承租之B7-4908 號自小客車前往閎國
    興業有限公司（下稱閎國公司）之倉庫大門口載運鋁製品前
    往回收場變賣，並朋分變賣所得之事實，惟矢口否認有何竊
    盜犯行，辯稱：被告子○○稱那是其朋友的工廠，伊才於98
    年9 月11日下午開車載子○○前往，當時伊將車停在大門口
    ，伊不知道子○○是要去偷東西，且因子○○欠伊金錢，才
    把變賣所得金錢還伊，而98年9 月16日當天伊在家裡，並未
    開車載子○○前往閎國公司倉庫行竊，當日伊也未去臺灣臺
    中地方法院檢察署（下稱地檢署）載張啟明，伊與張啟明不
    熟云云。經查：
  (一)被告庚○○於附表編號8 所示時間、地點，與被告子○○共
    同竊取閎國公司倉庫內之鋁製品並變賣得款朋分花用之事實
    ，業據證人被告子○○於警詢中證述在卷（見警卷第10至12
    頁），且證人子○○於偵查具結證稱：98年9 月11日下午，
    庚○○駕駛伊租來的自小客車載伊去臺中縣豐原市○○街35
    5 巷15號去偷鋁製品，並載伊去資源回收場將偷來的鋁製品
    賣掉，賣得的錢一半分給庚○○，庚○○知道那是偷來的東
    西所賣得之金錢等語（見偵查卷第20、22頁）；復於本院審
    理中具結證稱：98年9 月11日下午2 時許，是庚○○開車載
    伊去丁○○的倉庫竊取鋁製品，庚○○把車開到倉庫旁邊，
    伊先把鋁製品搬到倉庫外面放，再搬到車上，庚○○沒有搬
    東西，但伊有叫庚○○等伊，如果有看到人來要通知伊，之
    後由庚○○開車一起載去資源回收場變賣，變賣所得一人一
    半，伊與庚○○是男女朋友，伊沒有向庚○○借錢，只有出
    去買東西時由庚○○支付等語（見本院卷第52頁、第54頁）
    ，參以證人子○○與被告庚○○曾為男女朋友，彼此並無怨
    隙，為渠二人陳明在卷（見本院卷第52頁、第53頁反面），
    衡情，證人子○○應無設詞誣攀被告庚○○之理；復酌以證
    人子○○前開證詞與被告庚○○於本院審理中供稱：當日有
    駕駛上開自小客車載被告子○○去閎國公司倉庫門口，並與
    子○○一起將該鋁製品載去變賣，得款朋分等語，大致相符
    ，並有98年9 月11日被告二人一同進入百進資源回收行變賣
    贓物之監視器畫面8 張在卷可憑（見警卷第108 -109頁），
    顯見證人子○○前開證詞，應屬真實，堪以採信。衡以本次
    子○○竊得之鋁製品重達186 公斤，且其行竊之地點係無人
    所在之倉庫，則被告庚○○對於上開物品之來源，豈有不起
    疑之理？再者，倘如被告庚○○所述，係因子○○稱該處是
    其朋友工廠方搭載子○○前往，則被告庚○○至上開地點時
    ，理應隨同子○○一同進入，豈有其單獨在外等待，任由子
    ○○一人獨自搬運重達186 公斤之鋁製品之理？是互稽上情
    ，被告庚○○上開所辯，非但與經驗法則相違，復與其警詢
    中辯稱未曾駕駛上開自小客車搭載子○○去閎國公司倉庫及
    變賣鋁製品云云迥異，不足採信。從而，被告二人應有共犯
    本件竊盜之行為決意，再以被告子○○進入閎國公司倉庫內
    下手行竊，而被告庚○○則在外把風、接應之方式，共犯此
    部分竊盜犯行，甚為灼然。
  (二)又被告庚○○於附表編號9 所示時間、地點與被告子○○共
    同前往閎國公司倉庫行竊未遂之事實，業據證人子○○於警
    詢、偵查中證述明確（見警卷第10至12頁、偵查卷第20、22
    頁），且於本院審理中具結證稱：98年9 月16日凌晨是庚○○駕駛上開自小客車載伊去閎國公司倉庫，這次庚○○將汽
    車停在倉庫後門正對面的水溝旁小路，伊進入倉庫時被丁○○發現並毆打，伊在逃跑時，將內有前4 碼為0930門號SIM
    卡的OKWAP 廠牌行動電話1 支遺留在現場，當時情況很緊急
    ，伊全身流血，伊只記得庚○○來載伊離開，至於庚○○為
    何到路邊來載伊，已不記得了，可能是伊在路邊看到庚○○
    向她招手，而伊雖未明確百分之百的跟庚○○說要去倉庫做
    什麼，但相信庚○○知道，因什麼時間做什麼事，大家心裡
    都有數，且這次是第二次去倉庫等語明確（見本院卷第52至
    54、58頁），參以證人子○○與被告庚○○並無怨隙，已如
    前述，衡情，證人子○○自無設詞誣攀被告庚○○之理，是
    證人子○○之證詞應非虛妄，堪以採信。
  (三)再者，證人子○○於附表編號9 所示時間進入閎國公司倉庫
    行竊，因被閎國公司負責人丁○○發現而未得逞之事實，亦
    據證人丁○○於本院審理中具結證稱：該倉庫平日無人在內
    ，門鎖也沒有被破壞跡象，所以直到伊要出貨時才發現貨品
    短少被竊，伊才於98年9 月15日晚上到倉庫去等竊賊，於98
    年9 月16日凌晨3 時30分許，伊發現在庭被告子○○潛入倉
    庫，就拿棍棒敲打他，子○○立刻逃跑，伊在後追逐並與他
    發生扭打後，子○○就跑掉了，但有遺留1 支行動電話及拖
    鞋，且監視器畫面拍到有人開車來接他等語（見本院卷第37
    -38 頁），亦與證人子○○前開證詞，大致相符，益徵被告
    庚○○於附表編號9 所示時間地點確與證人子○○共同前往
    閎國公司倉庫行竊，且其負擔接應工作無疑。
  (四)被告庚○○雖辯稱98年9 月16日凌晨並未開車去地檢署載張
    啟明，更未與子○○去閎國公司倉庫行竊，而是在家休息云
    云。然被告庚○○於98年9 月16日凌晨1 、2 時許，確曾駕
    車去地檢署搭載友人張啟明，其後並告知子○○受傷等事實
    ，業據證人張啟明於98年9 月16日下午1 時40分警詢中證稱
    ：伊於98年9 月16日凌晨1 點左右打給「小琳」的00000000
    00號電話，請「小琳」到地檢署載伊回家，「小琳」開1 部
    銀色自小客車，車上還有1 名綽號「阿明」之男子，到豐原
    時約凌晨2 點左右，凌晨4 時21分時，「小琳」打電話告訴
    伊，說「阿明」被打受傷，但沒有說原因等語（參警卷第96
    至97頁）；且於偵查中仍具結為相同之證述，並證稱：0000
    000000號行動電話是伊所持用，伊稱被告子○○為「阿明」
    ，被告庚○○就是「小琳」，兩人都是伊朋友，但伊與庚○○較熟，98年9 月16日凌晨庚○○開車載子○○一起去地檢
    署載伊，他們有說車子是租來的等語明確（參偵卷第19頁）
    ，參以證人張啟明確於98年9 月15日晚間11時32分許，因涉
    犯施用毒品案件經檢察官訊問後予以飭回並限制住居，及被
    告二人於98年9 月16日下午4 時30分許，因另涉犯毒品危害
    防制條例案件為警查獲時，被告子○○確有受傷，且庚○○
    使用之0000000000號行動電話於當日確有與證人張啟明使用
    之0000000000號電話通聯，此有卷附98年度偵字第3787號毒
    品防制條例案件張啟明之訊問筆錄、限制住居切結書及證人
    子○○之98年9 月16日警詢筆錄、被告庚○○使用之000000
    0000號行動電話門號通聯紀錄表各1 份（參本院卷第92-95
    頁），顯見被告庚○○於98年9 月16日凌晨1 、2 時許駕駛
    上開自小客車載張啟明返回豐原市後，確再駕駛上開自小客
    車與被告子○○共同前去閎國公司倉庫行竊，並將行竊未遂
    而被證人丁○○打傷之被告子○○載離現場無訛。是被告庚○○辯稱當日在家休息云云，不足採信。
  (五)綜上所述，被告庚○○所辯均係臨訟卸責之詞，殊不可採。
    本案事證明確，被告二人上開竊盜犯行，均堪認定。
四、論罪科刑：
  (一)按刑法第321 條第1 項第1 款所謂有人居住之建築物，雖不
    以行竊時居住之人即在其內為必要，但必須通常為人所居住
    之處所，始足以當之（最高法院47年臺上字第859 號判例意
    旨參照）。而把風或接應行為，旨在排除犯罪障礙或助成犯
    罪之實現，在合同意思範圍內分擔犯罪行為之一部，亦係共
    同正犯（最高法院96年度台上字第3690號判決意旨參照）。
    經查，遭竊之閎國公司倉庫，平日無人在內，且證人丁○○
    係因該倉庫曾多次失竊物品，為逮捕竊賊而於附表編號9 所
    示時間在該倉庫內看守以待竊賊等情，業據證人丁○○到庭
    證述明確（參本院卷第37頁），足見閎國公司之倉庫非屬夜
    間有人居住之建築物。是核被告子○○如附表編號1 至8 、
    10至12及被告庚○○如附表編號8 之所為，均係犯刑法第32
    0 條第1 項之竊盜罪；渠二人如附表編號9 之所為，均係犯
    同法條第3 項、第1 項之竊盜未遂罪；是公訴人當庭將被告
    二人如附表編號9 之所為變更為刑法第321 條第2 項、第1
    項第1 款之夜間侵入有人居住建築物竊盜未遂罪（見本院卷
    第59頁），尚有未洽，惟起訴事實相同，爰依法變更起訴法
    條。又被告二人就附表編號8 、9 所示犯行間，有犯意聯絡
    及行為分擔，均為共同正犯。
  (二)又按倘某項犯罪，係由行為人以單一行為接續進行，縱令在
    犯罪完畢以前，其各個舉動已與該罪之構成要件相符，但在
    行為人主觀上，各個舉動不過為其犯罪行為之一部分，在刑
    法評價上，亦以視為數個舉動之接續施行，合為包括之一行
    為予以評價，較為合理，則屬接續犯，為包括的一罪（最高
    法院96年度臺上字第2379號判決參照）。查被告子○○於附
    表編號11所示時間、地點，將徒手竊得之分離式冷氣機主機
    2 台、電池等物載離現場後，旋即再折返欲再徒手行竊分離
    式冷氣機外殼之際，為被害人癸○○發現等情，業經證人即
    被害人癸○○於本院審理中證述明確（參見本卷第39頁），
    足見被告子○○此部分所為，係在同一處所，利用同一機會
    ，在密接時段就同一犯罪構成事實，本於單一犯意接續進行
    ，以實現一犯罪構成要件之單一行為，而侵害同一被害人癸○○之財產法益，應視為數個舉動之接續實行，合為包括之
    一行為予以評價，僅應論以1 個竊盜既遂罪；起訴書雖認被
    告子○○此部分所為，係犯刑法第320 條第3 項、第1 項之
    竊盜未遂罪嫌，惟此業經公訴人當庭更正為同法條第1 項之
    竊盜既遂罪（見本院卷第59頁）；另公訴人就被告子○○如
    附表編號11所示竊得分離式主機等物此部犯罪事實固漏未起
    訴，惟因此部分與起訴部分為接續犯之實質上一罪關係，為
    起訴效力所及，本院自應併予以審理。再被告子○○上開12
    次竊盜犯行與被告庚○○前述2 次竊盜犯行，犯意各別，行
    為互殊，均應分論併罰。
  (三)被告二人已著手於附表編號9 所示之竊盜犯罪行為之實行而
    不遂，為未遂犯，爰依刑法第25條第2 項之規定，按既遂犯
    之刑度減輕其刑。而被告子○○於94年間因施用毒品、竊盜
    案件，經本院以94年度訴字第1843號及94年度中簡字第2099
    號判決各判處有期徒刑9 月及3 月確定，並經本院95年度聲
    字第1027號裁定應執行有期徒刑11月確定；復因毒品、竊盜
    案件，經本院以94年度訴字第3685號及94年度中簡字第2692
    號判決各判處有期徒刑7 月及5 月確定，並經本院以96年度
    聲字第363 號裁定應執行有期徒刑11月確定，經接續執行後
    ，於96年2 月8 日縮短刑期假釋出監併付保護管束，保護管
    束期間原應於96年6 月14日期滿，惟於96年6 月8 日經撤銷
    假釋（剩餘殘刑為有期徒刑4 月6 日），但所犯上開罪刑，
    因符合96年7 月16日施行之中華民國九十六年罪犯減刑條例
    之規定，均減其刑期二分之一，因其減刑前已執行之刑期已
    逾減刑後之刑期，而無殘餘刑期，亦即剩餘殘刑因上開減刑
    條例於96年7 月16日施行而赦免，視為於96年7 月16日執行
    完畢（參最高法院98年度臺上字第1386號判決意旨）等情，
    有臺灣高等法院被告前案紀錄表在卷可查，被告子○○於有
    期徒刑執行完畢5 年內，故意再犯本件有期徒刑以上之12罪
    ，均為累犯，各依刑法第47條第1 項之規定，加重其刑，且
    就附表編號9 所示之罪，應依法先加後減。
  (四)爰審酌被告子○○有毒品、竊盜等前科，素行不佳，與被告
    庚○○均正值壯年，竟不思循正當途徑賺取財富，而以徒手
    方式行竊附表所示被害人財物，造成被害人財產上之損失及
    生活上之不便，且迄未對被害人賠償分文，甚屬不該，且被
    告庚○○犯後否認犯行，未見悔意，被告子○○則坦認犯行
    ，犯後態度尚稱良好，及渠二人犯罪目的、手段、分工情形
    及本案所竊得物品價值、被害人已否領回等一切情狀，爰分
    別量處如主文所示之刑；並斟酌本件犯罪情節之輕重、被告
    二人之資力及智識程度等情（參警卷調查筆錄受詢問人欄所
    載），均諭知以新臺幣1 千元折算1 日之易科罰金折算標準
    ，並定其應執行刑及諭知易科罰金折算標準（按98年12月30
    日新修正之刑法第41條第8 項規定：「第1 項至第4 項及第
    7 項之規定，於數罪併罰之數罪均得易科罰金或易服社會勞
    動，其應執行之刑逾6 月者，亦適用之」，因修正前刑法第
    41 條 第2 項業經司法院釋字第662 號解釋宣告自98年6 月
    19日起失其效力，而新修正之刑法第41條第8 項係依釋字第
    662 號解釋意旨予以明文化，是本案得逕依上開新法規定予
    以適用，無庸新舊法比較，併予敘明），以資懲儆。
  (五)末查，扣案之OKWAP 廠牌行動電話1 支（含其內SIM 卡1 枚
    ），係被告子○○所有，預備供被告二人犯附表編號9 所示
    竊盜犯行時聯繫接應所用之物，為被告子○○供承在卷（參
    本院卷第104 頁），基於共同犯罪行為應由共犯各負全部責
    任之理論，應依刑法第38條第1 項第2 款之規定，於被告二
    人如附表編號9 所示罪刑項下宣告沒收。至被告子○○所有
    用以行竊附表編號1 、3 、5 、7 、10、12所示機車所用之
    自備鑰匙，並未扣案，為免將來執行之困難，爰不為沒收諭
    知，附此敘明。
據上論斷，應依刑事訴訟法第299 條第1 項前段、第300 條，刑
法第28條、第320 條第1 項、第3 項、第25條第2 項、第47條第
1 項、第41條第1 項前段、第38條第1 項第2 款、第51條第5 款
，判決如主文。
本案經檢察官己○○到庭執行職務。
中    華    民    國    99    年    5     月    31    日
                  刑事第十五庭  法  官  廖純卿
以上正本證明與原本無異。
如不服本判決，應於判決送達後10日內，向本院提出上訴狀。
                                書記官  柳寶倫
中    華    民    國    99    年    5     月    31    日
附表：
┌──┬───┬─────┬────────┬───────────┬─────────┐
│編號│行為人│時間      │地點            │方式及竊得財物（新臺幣│所犯罪名、應處之刑│
│    │      │          │                │）                    │及從刑            │
├──┼───┼─────┼────────┼───────────┼─────────┤
│ 1  │子○○│98年9月8日│臺中市○區○○路│以自備之機車鑰匙，竊取│子○○竊盜，累犯，│
│    │      │下午6時許 │168巷15弄3號    │楊蔡素兒（起訴書誤繕為│處有期徒刑參月，如│
│    │      │          │                │楊蔡素娥）所有、交由楊│易科罰金，以新臺幣│
│    │      │          │                │順誠使用之車牌SYE-763 │壹仟元折算壹日。  │
│    │      │          │                │號輕型機車1 部（價值約│                  │
│    │      │          │                │5千 元，已由壬○○領回│                  │
│    │      │          │                │）。                  │                  │
├──┼───┼─────┼────────┼───────────┼─────────┤
│ 2  │子○○│98年9月8日│臺中縣豐原市朴子│騎乘上開竊得之車牌SYE-│子○○竊盜，累犯，│
│    │      │下午6 時許│街355巷15號附近 │763號機車前往左述倉庫 │處有期徒刑肆月，如│
│    │      │（起訴書誤│之閎國興業有限公│，趁該倉庫無人看管之際│易科罰金，以新臺幣│
│    │      │載為下午6 │司之倉庫（起訴書│，徒手開啟未上鎖之倉庫│壹仟元折算壹日。  │
│    │      │時20分許）│誤載為工廠）    │後門，進入工廠內竊取54│                  │
│    │      │          │                │公斤之鋁製品（無故侵入│                  │
│    │      │          │                │建築物部分未據告訴），│                  │
│    │      │          │                │得手後，旋於同日下午6 │                  │
│    │      │          │                │時20分許，將上開鋁製品│                  │
│    │      │          │                │載往位在臺中縣神岡鄉神│                  │
│    │      │          │                │洲路189之1號之百進資源│                  │
│    │      │          │                │回收行變賣得款1,242 元│                  │
│    │      │          │                │。                    │                  │
│    │      │          │                │                      │                  │
├──┼───┼─────┼────────┼───────────┼─────────┤
│ 3  │子○○│98年9 月9 │臺中市○區○○路│以前開自備鑰匙，竊取林│子○○竊盜，累犯，│
│    │      │日下午4 時│236 巷內        │育民所有之車牌XP3-079 │處有期徒刑參月，如│
│    │      │許        │                │號重型機車1部（價值約2│易科罰金，以新臺幣│
│    │      │          │                │萬元，已由甲○○領回）│壹仟元折算壹日。  │
│    │      │          │                │。                    │                  │
├──┼───┼─────┼────────┼───────────┼─────────┤
│ 4  │子○○│98 年9 月9│臺中縣豐原市朴子│騎乘上開竊得之車牌XP3-│子○○竊盜，累犯，│
│    │      │日下午5 時│街355巷15號附近 │079號機車前往左述倉庫 │處有期徒刑伍月，如│
│    │      │許        │之閎國興業有限公│，趁該倉庫無人看管之際│易科罰金，以新臺幣│
│    │      │          │司之倉庫（起訴書│，徒手開啟未上鎖之倉庫│壹仟元折算壹日。  │
│    │      │          │誤載為該公司之工│後門（無故侵入建築物部│                  │
│    │      │          │廠）            │分未據告訴），竊取69.5│                  │
│    │      │          │                │公斤之鋁製品，得手後，│                  │
│    │      │          │                │旋於同日下午5時29分許 │                  │
│    │      │          │                │，將上開鋁製品載往百進│                  │
│    │      │          │                │資源回收行變賣得款1,60│                  │
│    │      │          │                │0元。                 │                  │
├──┼───┼─────┼────────┼───────────┼─────────┤
│ 5  │子○○│98年9 月10│臺中市北屯區安順│以前開自備鑰匙，竊取張│子○○竊盜，累犯，│
│    │      │日上午10時│東二街巷內      │金蓮所有車牌JBT-610號 │處有期徒刑參月，如│
│    │      │許        │                │重型機車1部（價值約5千│易科罰金，以新臺幣│
│    │      │          │                │元，業由戊○○領回）。│壹仟元折算壹日。  │
├──┼───┼─────┼────────┼───────────┼─────────┤
│ 6  │子○○│98年9 月10│臺中縣豐原市朴子│騎乘上開竊得之車牌JBT-│子○○竊盜，累犯，│
│    │      │日中午12時│街355巷15號附近 │610號機車前往左述倉庫 │處有期徒刑伍月，如│
│    │      │許        │之閎國興業有限公│，趁該倉庫無人看管之際│易科罰金，以新臺幣│
│    │      │          │司之倉庫（起訴書│，徒手開啟倉庫後門（無│壹仟元折算壹日。  │
│    │      │          │誤載為該公司之工│故侵入建築物部分未據告│                  │
│    │      │          │廠）            │訴），竊取78公斤之鋁製│                  │
│    │      │          │                │品，得手後，旋於同日中│                  │
│    │      │          │                │午12時51分許，將上開鋁│                  │
│    │      │          │                │製品載往百進資源回收行│                  │
│    │      │          │                │變賣得款1,794元。     │                  │
├──┼───┼─────┼────────┼───────────┼─────────┤
│ 7  │子○○│98年9 月10│臺中市○區○○街│以前開自備鑰匙，竊取徐│子○○竊盜，累犯，│
│    │      │日某時許  │76號前          │正修所有、交由丙○○使│處有期徒刑參月，如│
│    │      │          │                │用之車牌KCT-112號重型 │易科罰金，以新臺幣│
│    │      │          │                │機車1部（價值約1萬元，│壹仟元折算壹日。  │
│    │      │          │                │已由丙○○領回），再將│                  │
│    │      │          │                │原車牌換懸掛其父親鍾有│                  │
│    │      │          │                │雄所有、交由其使用之車│                  │
│    │      │          │                │牌LAI-717號重型機車車 │                  │
│    │      │          │                │牌後，騎乘機車前往科仕│                  │
│    │      │          │                │崴汽車有限公司承租車牌│                  │
│    │      │          │                │B7-4908 號銀色自小客車│                  │
│    │      │          │                │。                    │                  │
├──┼───┼─────┼────────┼───────────┼─────────┤
│ 8  │子○○│98 年9月11│臺中縣豐原市朴子│由庚○○駕駛車牌B7-490│子○○共同竊盜，累│
│    │庚○○│日下午2 時│街355巷15號附近 │8 號自小客車搭載子○○│犯，處有期徒刑陸月│
│    │      │許        │之閎國興業有限公│前往左述倉庫，趁該倉庫│，如易科罰金，以新│
│    │      │          │司之倉庫（起訴書│無人看管之際，由庚○○│臺幣壹仟元折算壹日│
│    │      │          │誤載為該公司之工│擔任把風及接應之工作，│。                │
│    │      │          │廠）            │子○○則徒手開啟未上鎖│庚○○共同竊盜，處│
│    │      │          │                │之倉庫後門（無故侵入建│有期徒刑陸月，如易│
│    │      │          │                │築物部分未據告訴），入│科罰金，以新臺幣壹│
│    │      │          │                │內竊取186 公斤之鋁製品│仟元折算壹日。    │
│    │      │          │                │，得手後，旋於當日下午│                  │
│    │      │          │                │2時36分許，共同駕駛該 │                  │
│    │      │          │                │自小客車載運該鋁製品至│                  │
│    │      │          │                │百進資源回收行變賣，得│                  │
│    │      │          │                │款4,278元朋分花用。   │                  │
├──┼───┼─────┼────────┼───────────┼─────────┤
│ 9  │子○○│98年9 月16│臺中縣豐原市朴子│由庚○○駕駛車牌B7-490│子○○共同竊盜，未│
│    │庚○○│日凌晨3 時│街355巷15號附近 │8號自小客車搭載子○○ │遂，累犯，處有期徒│
│    │      │  許      │之閎國興業有限公│前往左述工廠，由庚○○│刑參月，如易科罰金│
│    │      │          │司之倉庫（起訴書│擔任開車接應之工作，鍾│，以新臺幣壹仟元折│
│    │      │          │誤載為該公司之工│俊明則負責行竊鋁製品，│算壹日。扣案OKWAP │
│    │      │          │廠）            │惟子○○進入該倉庫（侵│廠牌行動電話（含其│
│    │      │          │                │入建築部分未據告訴）行│內SIM 卡壹枚）壹支│
│    │      │          │                │竊鋁製品時，為在場埋伏│。                │
│    │      │          │                │之公司負責人丁○○發現│庚○○共同竊盜，未│
│    │      │          │                │，而與子○○發生拉扯，│遂，處有期徒刑參月│
│    │      │          │                │子○○雖趁隙逃離，並由│，如易科罰金，以新│
│    │      │          │                │庚○○開車接應離去，而│臺幣壹仟元折算壹日│
│    │      │          │                │未得逞，惟遺留其所有OK│。扣案OKWAP 廠牌行│
│    │      │          │                │WAP 廠牌之行動電話1支 │動電話（含其內SIM │
│    │      │          │                │（內含門號0930開頭之SI│卡壹枚）壹支。    │
│    │      │          │                │M卡1枚，起訴書誤載為門│                  │
│    │      │          │                │號0000000000號SIM卡） │                  │
│    │      │          │                │及拖鞋1雙。           │                  │
├──┼───┼─────┼────────┼───────────┼─────────┤
│10  │子○○│98年9 月20│臺中市南屯區大墩│以前開自備鑰匙，竊取林│子○○竊盜，累犯，│
│    │      │日下午5 時│路與大墩十二街口│廖秀美所有、交由辛○○│處有期徒刑參月，如│
│    │      │許        │                │使用之車牌SSZ-135號輕 │易科罰金，以新臺幣│
│    │      │          │                │型機車1部（價值約1萬元│壹仟元折算壹日。  │
│    │      │          │                │，已由辛○○領回）。  │                  │
├──┼───┼─────┼────────┼───────────┼─────────┤
│11  │子○○│98年9 月20│臺中縣豐原市富陽│騎乘上開竊得之車牌SSZ-│子○○竊盜，累犯，│
│    │      │日下午6 時│路235 巷252 弄  │135號機車前往左述葉國 │處有期徒刑伍月，如│
│    │      │許        │103 號          │坤住處，徒手竊取癸○○│易科罰金，以新臺幣│
│    │      │          │                │持有置於地上之分離式冷│壹仟元折算壹日。  │
│    │      │          │                │氣機主機2 台、電池、馬│                  │
│    │      │          │                │達、廢鐵、銅線等物，得│                  │
│    │      │          │                │逞離去後（上開物品均持│                  │
│    │      │          │                │至跳蚤市場變賣），旋折│                  │
│    │      │          │                │回癸○○住處，將分離式│                  │
│    │      │          │                │冷氣機外殼搬上機車踏墊│                  │
│    │      │          │                │正欲離去之際，為癸○○│                  │
│    │      │          │                │所發現，且子○○為請求│                  │
│    │      │          │                │癸○○不予追究而交付自│                  │
│    │      │          │                │己之戶口名簿影本，並趁│                  │
│    │      │          │                │隙逃離現場，將上開機車│                  │
│    │      │          │                │（已由被害人辛○○領回│                  │
│    │      │          │                │）及安全帽棄置現場。  │                  │
│    │      │          │                │                      │                  │
├──┼───┼─────┼────────┼───────────┼─────────┤
│12  │子○○│98年9 月22│臺中縣豐原市豐南│以前揭自備鑰匙，竊取林│子○○竊盜，累犯，│
│    │      │日上午7 時│街豐南國中旁    │冠余所有之車牌DNL-480 │處有期徒刑參月，如│
│    │      │許        │                │號輕型機車（起訴書誤載│易科罰金，以新臺幣│
│    │      │          │                │為重型機車）1部（價值 │壹仟元折算壹日。  │
│    │      │          │                │約1萬5千元，已由乙○○│                  │
│    │      │          │                │領回），供己代步使用。│                  │
└──┴───┴─────┴────────┴───────────┴─────────┘
附錄論罪科刑法條
中華民國刑法第320條
（普通竊盜罪、竊佔罪）
意圖為自己或第三人不法之所有，而竊取他人之動產者，為竊盜
罪，處 5 年以下有期徒刑、拘役或 5 百元以下罰金。
意圖為自己或第三人不法之利益，而竊佔他人之不動產者，依前
項之規定處斷。
前二項之未遂犯罰之。

司法院資訊處製作；財團法人民間司法改革基金會備份。
